# 外购无形资产费用归集

提问人：bumianbuxiu 时间：2020-11-13 14:33:08
企业委托第三方开发一个软件，同时委托多个第三方开发不同的部分，当所有部分全部开发完毕组装在一起之后才能够使用。在这种情况下如果其中一个供应商开发完毕其负责的部分并交付，相关的费用应该通过哪个科目归集。
因为在建工程是核算固定资产的，开发支出是用来核算内部研发的费用，对于外购的无形资产费用的归集没有明确的科目。

回答人：chenyiwei
建议将预付款项列报为其他非流动资产。到整体开发完成、经验收具备上线条件时，再转入无形资产。